臺灣高等法院刑事判決　　　　　　100年度上更(一)字第286號
上　訴　人
即　被　告　傅世濰
選任辯護人　法律扶助王淑琍律師
上　訴　人
即　被　告　李冠緯
選任辯護人　法律扶助盧穩竹律師
上　訴　人
即　被　告　李佳靜
選任辯護人　法律扶助李宏文律師
上列上訴人等因強盜案件，不服臺灣板橋地方法院98年度訴字第
325號，中華民國 99年11月26日第一審判決（起訴案號：臺灣板
橋地方法院檢察署97年度偵字第25770號），提起上訴，經判決
後，由最高法院發回更審，本院判決如下：
    主  文
原判決關於傅世濰強盜王開扈財物並定應執行刑部分；及李冠緯
、李佳靜有罪部分均撤銷。
傅世濰犯結夥攜帶兇器強盜罪，累犯，處有期徒刑柒年捌月。
李冠緯犯結夥攜帶兇器強盜罪，累犯，處有期徒刑柒年捌月。
李佳靜無罪。
    事  實
一、傅世濰（強盜鐘永託、黃鐘賢部分，業經本院前審判處有期
    徒刑八年，上訴後經最高法院判決上訴駁回確定）與傅湟仁
    （已歿，經原審法院判決公訴不受理確定在案）為兄弟。傅
    世濰曾因施用第一級毒品案件，經臺灣板橋地方法院以91年
    度訴字第1991號判決判處有期徒刑八月確定，於民國93年8
    月18日執行完畢；李冠緯曾因施用第二級毒品案件，經臺灣
    板橋地方法院以91年度易字第1296號判決判處有期徒刑四月
    確定，於93年6月9日執行完畢。詎均不知悔改，傅世濰、李
    冠緯、傅湟仁竟共同基於為自己不法所有之犯意聯絡，於97
    年6月30日，由傅世濰觀看報紙分類廣告，撥打電話予一個
    人從事放款業務之謝慧芬，以要刷卡換現金為由，邀約見面
    ，由不知情之李佳靜駕車搭載傅世濰、李冠緯、傅湟仁前往
    臺北縣板橋市○○路○段265巷130弄32號4樓約定之見面地
    點，迨謝慧芬委託之王開扈（原名王信霖，於98年7月3日更
    名）抵達上址，撥打傅世濰所留電話，向接聽之女子表示已
    到該址樓下，因有腿疾，不便上樓後，傅世濰、李冠緯、傅
    湟仁隨即自不詳地點出現，傅世濰持足供兇器使用之道具槍
    ，傅湟仁、李冠緯則分持足供兇器使用之西瓜刀，喝令王開
    扈交出財物，致使王開扈不能抗拒，強行取走王開扈隨身攜
    帶之皮包1只（內有中國信託銀行提款卡1張及存摺1本、現
    金新台幣（下同）1000元、王信霖之印章1個、行動電話1具
    、車號8583-DL號自小客車行照1張、健保卡1張、身心障礙
    手冊1張、中油VIP儲值卡1張）後，隨即搭乘由李佳靜所駕
    駛在附近等候之自小客車逃逸。嗣因傅世濰使用之行動電話
    為權責單位實施通訊監察，而查悉上情。
二、案經臺北縣政府警察局樹林分局報告臺灣板橋地方法院檢察
    署檢察官偵查起訴。
    理  由
甲、程序方面：
一、被告以外之人於審判外之言詞或書面陳述，除法律有規定者
    外，不得作為證據；被告以外之人於檢察事務官、司法警察
    官或司法警察調查中所為之陳述，與審判中不符時，其先前
    之陳述具有較可信之特別情況，且為證明犯罪事實存否所必
    要者，得為證據，刑事訴訟法第159條第1項、第159條之2分
    別定有明文。查證人傅世濰於警詢時之陳述與其於本院審審
    理中之陳述不符，然衡以證人傅世濰於警詢時詳細供述其與
    被告李冠緯及傅湟仁如何共同謀議及強盜被害人王開扈財物
    等情，核與被告李冠緯、傅湟仁於警詢時供述強盜王開扈財
    物之犯罪情節吻合，且被告傅世濰、李冠緯及傅湟仁均供稱
    警詢筆錄內容實在，亦有警詢筆錄在卷可稽（見偵卷第5至
    20頁），堪信證人傅世濰於警詢時所為之供述，客觀上具有
    較可信之特別情況，且亦為證明犯罪事實存否所必要，依上
    揭規定，證人傅世濰於警詢時之證言自較為可信，具有證據
    能力。
二、刑事訴訟法第159條之3第1款規定：被告以外之人於審判中
    有「死亡」情形者，其於檢察事務官、司法警察官或司法警
    察調查中所為之陳述，經證明具有可信之特別情況，且為證
    明犯罪事實之存否所必要者，得為證據。查同案被告傅湟仁
    已於99年4月7日死亡，有死亡證明書在卷可稽（見原審卷(三)
    第36頁）。查傅湟仁於警詢時詳細供述其與被告李冠緯及傅
    湟仁如何共同謀議及強盜被害人王開扈財物等情，核與被告
    傅世濰、李冠緯於警詢時供述強盜王開扈財物之犯罪情節吻
    合，且傅湟仁與被告傅世濰、李冠緯均供稱警詢筆錄內容實
    在，亦有警詢筆錄在卷可稽（見偵卷第5至20頁），堪信證
    人溥湟仁於警詢時所為之供述，客觀上具有較可信之特別情
    況，且亦為證明犯罪事實存否所必要，依上開規定，證人傅
    湟仁於警詢時之證言自較為可信，具有證據能力。
三、被告之自白，須非出於強暴、脅迫、利誘、詐欺、疲勞訊問
    、違法羈押或其他不正之方法，且與事實相符，始得採為認
    定被告犯罪事實之證據，此觀刑事訴訟法第156條第1項規定
    甚明。此項證據能力之限制，係以被告之自白必須出於其自
    由意志之之發動，用以確保自白之真實性。查被告李冠緯於
    警詢時之自白係出於其自由意志，此觀諸被告李冠緯之警詢
    筆錄記載：「（上開筆錄內容是否屬實？是否在自由意識下
    所為之陳述？有無補充意見？）實在，是在自由意識下所為
    之陳述，沒有補充意見」等語（見偵卷第20頁），顯見被告
    於警詢時之自白係出於其自由意志無疑。且其自白犯罪情節
    與被告傅世濰及傅湟仁於警詢時之供述犯罪情節吻合，核與
    事實相符，依上開規定，被告李冠緯於警詢時之自白，具有
    證據能力。又原審就被告李冠緯之警詢筆錄內容勘驗，被告
    李冠緯及其辯護人均對勘驗結果之筆錄譯文均陳述「對形式
    不爭執」，亦有原審勘驗筆錄及準備程序筆錄在卷可憑（見
    原審卷(二)第88至98頁、第125頁），益見被告李冠緯於警詢
    時之自白沒有遭警刑求。是被告李冠緯空言辯稱：警詢筆錄
    之自白係被警刑求不當取供，無證據能力云云，自非可採。
乙、實體方面：
壹、被告傅世濰、李冠緯強盜王開扈撤銷改判有罪部分：
一、訊據上訴人即被告傅世濰對於強盜被害人王信霖之財物之犯
    行供認不諱，但辯稱：此強盜案是伊與傅湟仁所為云云，訊
    據上訴人即被告李冠緯則矢口否認涉有何強盜犯行，並辯稱
    ：97年6月30日伊只是陪傅世濰、傅湟仁到案發地點去找「
    瘋狗」，之後伊就離開了，根本不知道後來發生什麼事云云
    。然查：
  (一)被告傅世濰、李冠緯及傅湟仁如何於上述時地共同強盜被害
    人王開扈之財物等情，業據被告傅世濰於警詢時供認：「（
    本分局提示編號7譯文，97年6月30日16時2分，你有無在板
    橋市○○路○段265巷130弄32號4樓強盜被害人王信霖？當
    日參與犯案犯嫌為何？）當（30）日我有在板橋市○○路○
    段265巷130弄32號1樓樓梯間強盜被害人王信霖。當（30）
    日參與犯案的有我、傅湟仁、李冠緯…」、「（97年6月30
    日板橋市○○路一帶被害人王信霖強盜案，事前係何人提議
    ？何人策劃？如何分工？犯案工具現置於何處？強盜所得物
    品置於何處？）是李冠緯提議且策劃要做案的，我負責聯絡
    被害人及持道具槍強盜被害人、傅湟仁持西瓜刀強盜被害人
    、李冠緯負責開車接應及持西瓜刀強盜被害人…。道具槍被
    板橋分局查扣，西瓜刀都由綽號「瘋狗」之男子拿走了，強
    盜所得之包包，還有證件都被丟在板橋水溝了」等語不諱（
    見偵卷第7至8頁）；及被告李冠緯於警詢時供認：「（97年
    6月30日16時2分，你有無在板橋市○○路○段265巷130弄32
    號4樓強盜被害人王信霖？當日參與犯案犯嫌為何？）97年6
    月30日（誤為29日）18時34分許至19時16分許，我有在板橋
    市○○路○段265巷130弄32號1樓搶被害人王信霖，當天參
    與犯案人員有傅世濰、傅湟仁、…及我」、「（97年6月30
    日板橋市○○路二段265巷130弄32號1樓（誤為4樓）被害人
    王信霖強盜案，事前係何人提議？何人策劃？如何分工？犯
    案工具現置於何處？強盜所得物品置於何處？）是由傅世濰
    提議及策劃，傅世濰持空氣槍、傅湟仁及我持西瓜刀行搶被
    害人王信霖、強盜所得物品均在傅世濰那邊」等語不諱（見
    偵卷第18至19頁）；核與同案被告傅湟仁於警詢時供稱：「
    （97年6月30日16時2分，你有無在板橋市○○路○段265 巷
    130弄32號4樓強盜被害人王信霖？當日參與犯案犯嫌為何？
    ）97年6月30日16時2分，我有在板橋市○○路○段265巷130
    弄32號1樓（誤為4樓）強盜害人王信霖，當日參與犯嫌有我
    、傅世濰、及李冠緯（綽號灌強）」、「（97年6月30 日（
    誤為29日）板橋市○○路○段一帶被害人王信霖強盜案，事
    前係何人提議？何人策劃？如何分工？）是由傅世濰提議及
    策劃，傅世濰聯絡被害人王信霖，之後王信霖到達現場後，
    便由我持刀押住王信霖的頸部，另李冠緯持刀在旁、傅世濰
    持道具槍將王信霖身上財物洗劫一空，得手後我們便立即駕
    車離去」等語吻合（見偵卷第14頁）。
  (二)再被害人王開扈於97年6月30日遭被告傅世濰等三人強盜財
    物之事實，業據證人即被害人王開扈於原審法院審理時證稱
    ：「（97年6月間你是從事何工作？）我在做刷卡換現金的
    工作」、「（0000000000號行動電話是否你申請的？）是我
    申請的，但是是我親戚謝慧芬在使用」、「（是否知道97年
    6月30日當天謝慧芬有接到一通電話？）知道」、「（是否
    知道謝慧芬接到該通電話，對方說什麼？）謝慧芬跟我說對
    方要借12萬元，因為她是女生，她不敢單獨前往大觀路接洽
    ，她打電話給我叫我刷卡拿錢給他們」、「（謝慧芬有無跟
    你說如何與對方聯絡？）她有告訴我一支電話號碼」、「（
    你於警局時有說是0000000000號這支電話？）是這支電話沒
    有錯」、「（警詢筆錄中是記載她跟你約在大觀路二段265
    巷130弄32號4樓，是否如此？）是的，因為那天有下雨，我
    行動又不方便，她叫我上去，…我說我腳不方便，我在一樓
    等她就好，經過不到2分鐘，就有人衝過來了」、「（你說
    有人過來，是幾個人過來？）一共三個人過來」、「（在庭
    的二位被告〈檢察官手比傅世濰、李冠緯〉有無出現？）有
    」、「（請說明第一位〈檢察官手比傅世濰〉手拿什麼，並
    對你說什麼？）因為時間久了，我沒辦法辨識是誰拿刀、誰
    拿槍，我只有印象有人拿像西瓜刀的刀架在我的肩膀上，拿
    槍指著我的胸部，說『拿出來，不然要開下去』〈台語〉，
    他們只有跟我講這一句話而已」、「（你被搶走何物？）皮
    包，對方聽到我說都在皮包裡，就把我的皮包搶走」、「（
    你說現場有三個人搶你？）是的，一個拿槍，另外二個拿刀
    」、「（另外二個拿什麼刀？）類似西瓜刀」等語明確（見
    原審卷(三)第42至46頁），並經證人即被害人謝慧芬於原審法
    院審理時證稱：伊接到某名男子電話，表示要借款12萬元，
    之後轉請王開扈前往接洽等語屬實（見原審卷(三)第118 至
    119頁），且與被告傅世濰、李冠緯上述供認犯行之情節相
    符，足證被告傅世濰、李冠緯與傅湟仁間就強盜罪有犯意聯
    絡及行為分擔至明。
  (三)復有被告傅世濰使用之門號0000000000號行動電話及謝慧芬
    使用之門號0000000000號行動電話於97年6月30日15時2分、
    16時5分之監聽譯文附卷可資佐證（見偵卷第784頁）。
  (四)綜上所述，被告傅世濰、李冠緯所辯，顯係卸責飾詞，殊無
    可採。本案事證明確，被告傅世濰、李冠緯強盜犯行堪以認
    定。
二、被告傅世濰、李冠緯與共犯傅湟仁所為強盜犯行，係結夥三
    人以上，持客觀上足對人之生命、身體、安全構成威脅而具
    有危險性之兇器道具槍、西瓜刀為之，有刑法第321條第1項
    第4款結夥三人以上及第3款攜帶兇器之情形，核被告傅世濰
    、李冠緯所為，均係犯刑法第330條第1項之結夥攜帶兇器強
    盜罪。被告傅世濰、李冠緯與傅湟仁間就上開強盜犯行，有
    犯意聯絡及行為分擔，皆為共同正犯。又被告傅世濰、李冠
    緯各有如事實欄所述犯罪科刑執行情形，有本院被告前案紀
    錄表存卷可參（見本院卷第36、44頁），其等於有期徒刑執
    行完畢五年內，故意再犯有期徒刑以上之罪，均為累犯，各
    應依刑法第47條第1項之規定加重其刑。
三、原判決認被告傅世濰、李冠緯對被害人王開扈犯加重強盜罪
    事證明確，據以論罪科刑，固非無見。惟查強盜被害人王開
    扈之共犯人數應只有被告傅世濰、李冠緯及傅湟仁三人，而
    原審卻認定共犯尚有被告李佳靜（被告李佳靜部分經本院判
    決無罪，詳如後述），容有未合。被告傅世濰上訴否認有結
    夥三人強盜、被告李冠緯上訴否認犯罪，雖均無理由，但原
    判決此部分既有上開可議之處，自應由本院原判決此部分及
    被告傅世濰定應執行刑部分撤銷改判。爰審酌被告傅世濰、
    李冠緯年經力壯，不從事正當工作，竟結夥持兇器強盜他人
    財物，對於人身安全及社會治安危害非輕，並兼衡其等品行
    、智識程度與犯罪後態度等一切情狀，分別量處被告傅世濰
    、李冠緯如主文第二項、第三項所示之刑。
四、被告傅世濰、李冠緯犯強盜罪所用之道具槍及西瓜刀，因未
    案扣案，且非屬違禁物，為免將來執行困難，故均不予宣告
    沒收。
貳：被告李佳靜原判決有罪撤銷改判無罪部分：
一、公訴意旨略以：(一)被告李佳靜與傅世濰、傅湟仁及某真實姓
    名、年籍不詳綽號「國宏」之成年男子，共同基於意圖為自
    己不法所有之犯意聯絡，於97年5月19日10時許，見由傅湟
    仁以接洽生意為由以電話聯繫邀約鐘永託見面，李佳靜則駕
    駛車號4117-UT號自小客車搭載傅世濰、傅湟仁及「國宏」
    前往臺北縣樹林市○○街54號4樓之約定地點，施即離去。
    鐘永託與黃鐘賢於同日13時43分抵達上址約定地點之際，即
    由傅世濰、傅湟仁、「國宏」分持斧頭、道具手槍控制鐘永
    託與黃鐘賢之行動，並脅迫二人交出財物，以此方式至使鐘
    永託、黃鐘賢不能抗拒，鐘永託因而交付內隨身攜帶之60萬
    元現金及面額20萬元之支票1紙，黃鐘賢則交付現金1萬元，
    傅世濰、傅湟仁及「國宏」得手後即騎乘門不詳之機車逃逸
    。(二)被告李佳靜、與傅世濰、李冠緯、傅湟仁共同基於為自
    己不法所有之犯意聯絡，於97年6月30日15時2分許，由傅世
    濰以電話聯絡謝慧芬，佯稱欲向謝慧芬借款，觀看報紙分類
    廣告，撥打電話予從事放款業務之人謝慧芬，謝慧芬不疑有
    他，則委託王信霖（於98年7月3日更名為王開扈）前往臺北
    縣板橋市○○路○段265巷130弄32號4樓接洽，被告李佳靜
    則駕駛自小客車搭載傅世濰、傅湟仁及李冠緯至約定地點等
    候，旋於王信霖抵達該處一樓時，傅世濰、傅湟仁、李冠緯
    即分持西瓜刀、道具手槍等物共同控制王信霖之行動，以此
    強暴、脅迫方式至使王信霖不能抗拒，強行取走王信霖隨身
    攜帶之皮包1只（內有中國信託銀行提款卡1張及存摺1本、
    現金1000元、王信霖之印章1個、行動電話1具、車號85 83-
    DL號自小客車行照1張、健保卡1張、身心障礙手冊1張、中
    油VIP儲值卡1張）後，隨即搭乘由李佳靜所駕駛在附近等候
    之自小客車逃逸。因認被告李佳靜涉犯刑法第330條第1項之
    加重強盜共二罪。
二、按犯罪事實應依證據認定之，無證據不得認定犯罪事實，又
    不能證明被告犯罪者應諭知無罪之判決，刑事訴訟法第154
    條第2項、第301條第1項分別定有明文。次按刑事訴訟法所
    謂認定犯罪事實之證據，係指足以認定被告確有犯罪行為之
    積極證據而言，該項證據自須適合於被告犯罪事實之認定，
    始得採為斷罪資料。如未能發現相當證據，或證據不足以證
    明，自不能以推測或擬制之方法，以為裁判基礎。又檢察官
    就被告犯罪事實，應負舉證責任，並指出證明之方法。因此
    ，檢察官對於起訴之犯罪事實，應負提出證據及說服之實質
    舉證責任。倘其所提出之證據，不足為被告有罪之積極證明
    ，或其指出證明之方法，無從說服法院以形成被告有罪之心
    證，基於無罪推定之原則，自應為被告無罪判決之諭知（最
    高法院29年度上字第3105號、40年度台上字第86號及92年度
    台上字第128號判例參照）。
三、公訴意旨認為上訴人即被告李佳靜涉犯刑法第330條第1項之
    加重強盜共二罪嫌，係以被告李佳靜於偵查中之供述，被告
    傅世濰、李冠緯及傅湟仁於警詢時及偵查中之供述，告訴人
    王開扈於警詢時之指述，及被告李佳靜所使用之0000000000
    號行動電話與被告傅世濰所使用之0000000000號行動電話之
    通聯譯文，為其主要論據。惟訊據被告李佳靜堅決否認有何
    加重強盜犯行，並辯稱：97年5月19日之強盜案與伊無關，
    97年6月30日之強盜案，伊當時懷孕，再二個星期後生產，
    不可能參與等語。經查：
  (一)關於強盜鐘永託、黃鐘賢財物部分：
  被告李佳靜固於偵查中證稱：「97年5月19日那一次我有載
    傅世濰去樹林市○○街附近，我知道他有約人出來，不過不
    清楚他是要幹麼，我載他到那邊後他告訴我先開到附近等他
    ，後來我在附近迷路了，之後我才打傅世濰電話約在板橋市
    ○○路附近會合，他事後才告訴我他是搶劫他人財物，我不
    清楚該次有多少人犯案」等語（見25770號偵卷第203至204
    頁），惟僅足證明被告李佳靜有於97年5月19日開車搭載被
    告傅世濰至犯罪現場及事後於板橋市○○路會合之事實，尚
    難遽認被告李佳靜有參與被告傅世濰與傅湟仁、「國宏」等
    三人強盜被害人鐘永託、黃鐘賢財物之犯行。
  再被告傅世濰於警詢時供稱：「97年5月19日在樹林市○○
    街54號4樓樓梯間強盜被害人鍾永託、黃鐘賢，是傅湟仁跟
    綽號「國宏」之男子竊取SLN-701號輕機車，我是來板橋才
    知道要做案的，我老婆李佳靜載我們三個人到現場後，她就
    先開車離去，這件事她不知情」等語（見偵卷第6頁），足
    認被告李佳靜對強盜事不知情，益徵被告李佳靜確未參與被
    告傅世濰與傅湟仁、「國宏」等三人結夥強盜鐘永託、黃鐘
    賢財物之犯行。
  又證人即被告傅世濰於偵查中證稱：「我當天確實有傅湟仁
    、李佳靜、國宏、瘋狗共乘李佳靜開的車至樹林市○○街54
    號」等語（見偵卷第132頁）；又證人傅湟仁於偵查中證稱
    ：「因我有欠鐘永託及黃鐘賢所屬之地下錢莊錢，當天（即
    97 年5月19日）李佳靜就開車載我與傅世濰、國宏去該址還
    錢」、「李佳靜當天只有幫我們開車，不清楚我們要強盜他
    人財物」等語（見偵卷第133、134頁），均僅足證明被告李
    佳靜確有開車搭載被告傅世濰及傅湟仁之事實，尚難遽認被
    告與被告傅世濰、李冠緯間就強盜案有共犯關係。
  綜上所述，檢察官所舉證據，經本院逐一剖析，相互參酌，
    尚不足以積極證明被告李佳靜有何共犯加重強盜之犯行，本
    院無從形成此部分被告李佳靜有罪之心證，是不能證明其犯
    罪。
  (二)關於強盜王開扈財物部分：
  被告李佳靜於偵查中證稱：「97年6月30日那次我記得好像
    有搶成，該次不是我約的被害人，該次我只負責開車，不過
    我已忘記作案的細節」等語（見偵卷第204頁），僅足證明
    被告李佳靜知悉被告傅世濰有強盜行為及開車搭載被告溥世
    濰等人之事實，尚難遽認被告李佳靜有參與被告傅世濰、李
    冠緯與傅湟仁等三人結夥強盜王開扈財物之犯行。
  被告傅世濰於警詢時供稱：「97年6月30日板橋市○○路一
    帶被害人王信霖強盜案，是李冠緯提議且策劃要做案的，我
    負責聯絡被害人及持道具槍強盜被害人、傅湟仁持西瓜刀強
    盜被害人、李冠緯負責開車接應及持西瓜刀強盜被害人，李
    佳靜只是陪我們過去而已」等語（見偵卷第8頁），堪認被
    告李佳靜對強盜事不知情，益徵被告李佳靜確未參與被告傅
    世濰、李冠緯與傅湟仁等三人結夥強盜王開扈財物之犯行。
  證人傅湟仁偵查中證稱：「97年6月30日強盜王信霖之財物
    ，李佳靜雖有到場，不過她都在車上不清楚發生什麼事，…
    當天是李佳靜開的車」等語（見偵卷第139頁）；又證人李
    冠緯於偵查中證稱：「97年6月30日強盜王信霖財物，我記
    得當天李佳靜有開車載我們到該處，之後就由傅湟仁及傅世
    濰下車，下車沒多久他們就拿了一個皮包上車，之後就叫李
    佳靜開車離開」等語（見偵卷第143頁），均僅足證明被告
    李佳靜確有開車搭載被告傅世濰、李冠緯及傅湟仁之事實，
    尚難遽認被告李佳靜與被告傅世濰、李冠緯間就強盜案有共
    犯關係。
  至被告傅世濰使用之門號0000000000號行動電話及謝慧芬使
    用之門號0000000000號行動電話於97年6月30日15時2分、16
    時5分之監聽譯文（見偵卷第78頁），其內容：「A（傅世濰
    ）：B刷卡換現金嗎？（女子聲）：對。A：我要刷卡，你們
    可以過來嗎？B：你的資料。A：我姓陳，電話是0000000000
    。B：陳先生你需要多少？A：大概需要12萬。B：你人在那
    裡？A：板橋市○○路○段265巷130弄32號」、「A：我姓陳
    ，你們要過來的先生到了嗎？B：我幫你打電話問看看」等
    語，僅足證被告傅世濰與謝慧芬連絡刷卡換現金事宜，尚難
    採為不利於被告李佳靜之認定。
  綜上所述，檢察官所舉證據，經本院逐一剖析，相互參酌，
    尚不足以積極證明被告李佳靜有何共犯加重強盜之犯行，本
    院無從形成此部分被告李佳靜有罪之心證，是不能證明其犯
    罪。
四、原審就檢察官提出被告李佳靜此部分共犯加重強盜罪之事證
    ，未予詳為勾稽，遽對被告李佳靜論罪科刑，似有未合。被
    告李佳靜上訴意旨否認犯罪，而指摘原判決不當，為有理由
    ，應由本院將原判決被告李佳靜有罪部分撤銷，諭知其無罪
    之判決。
據上論斷，應依刑事訴訟法第369條第1項前段、第364條、第301
條第1項前段、第299條第1項前段，刑法第28條、第330條第1項
、第47條第1項，判決如主文。
本案經檢察官呂丁旺到庭執行職務。
中    華    民    國   100    年    11    月    29    日
                  刑事第十七庭  審判長法  官  王炳梁
                                      法  官  陳世宗
                                      法  官  周明鴻
以上正本證明與原本無異。
檢察官、被告傅世濰、李冠緯如不服本判決，應於收受送達後10
日內向本院提出上訴書狀，其未敘述上訴之理由者並得於提起上
訴後10日內向本院補提理由書（均須按他造當事人之人數附繕本
）「切勿逕送上級法院」。
被告李佳靜不得上訴。
                                      書記官  郭彥琪
中    華    民    國   100    年    11    月    29    日
附錄本案論罪科刑法條：
刑法第330條
（加重強盜罪）
犯強盜罪而有第 321 條第 1 項各款情形之一者，處 7 年以上
有期徒刑。
前項之未遂犯罰之。